---
title: "carAccident_2017(작성중)"
author: "Kim tae hyo"
date: '2018 8 2 '
output: html_document
---
***

### 1. 개 요
 - 2017년 전국 자동차 사고에 관련된 데이터를 바탕으로 분석 및 예측을 실습해 보자.
 - 공공데이터(https://www.data.go.kr/dataset/15003493/fileData.do) 에서 자료를 다운 받을 수 있다.


### 2. 목 적 
 - 2017년간 일어난 자동차 사고를 통해 장소별, 시간별 특징을 분석해 본다.
 - 머신러닝을 통한 중상자수를 예측해서 시간, 장소에 따른 응급출동대기 시스템 발전에 기여한다. 
 

### 3. 분 석

```{r include=FALSE}
rm(list=ls())
gc()
```

- step 1 : read.csv()로 csv파일을 불러온다.
```{r}
# local에 저장한 경로
car_accident <- read.csv("/Users/hbk/data/car_accident.csv", stringsAsFactors = FALSE)
str(car_accident)
```

- step 2 : 데이터 전처리
```{r}
# 분석에 필요없는 컬럼 제거
car_accident[c("발생년","부상신고자수","사고유형_중분류","사고유형","법규위반_대분류","법규위반","도로형태_대분류","도로형태","당사자종별_1당_대분류","당사자종별_1당","당사자종별_2당_대분류","당사자종별_2당","발생위치X_UTMK","발생위치Y_UTMK")] <- NULL

# mdt : month day time
car_accident$mdt <- (car_accident$발생년월일시 - 2017000000) * 100 + car_accident$발생분

# 기존에 월일시, 분 컬럼은 제거
car_accident[c("발생년월일시","발생분")] <- NULL

# mdt를 첫번째 컬럼으로 수정 
car_accident <- car_accident[c(12,1:11)]
str(car_accident)
```

- step 3. 장소별 분석
```{r message=FALSE}
#install.packages("ggmap")
library(ggmap)
```

```{r message=FALSE}
#install.packages("doBy")
library(doBy)
```

```{r}
# 발생지시도를 기준으로 사고발생한 횟수를 집계한다
a <- aggregate(mdt~발생지시도, car_accident, length)
colnames(a) <- c("장소","횟수")
b <- orderBy(~-횟수,a)
rownames(b) <- NULL
b
```

```{r, fig.width=10}
# 막대그래프
library(ggplot2)
library(colorspace)
ggplot(car_accident)+
  geom_bar(aes(x=발생지시도), fill = rainbow_hcl(17), alpha = .7)+
  labs(title = "2017년 전국 자동차 사고현황")+
  theme(plot.title=element_text(hjust=0.5))
```

```{r}
# 위에서 구한 집계값을 추가한다
car <- merge(car_accident, b, by.x = "발생지시도", by.y = "장소")
car <- orderBy(~mdt, car)
rownames(car) <- NULL
```

```{r message=FALSE}
# 지도를 통한 시각화
southKorea <- get_map(location = c(128,36), zoom = 7, maptype = "roadmap", color = "bw")
ggmap(southKorea)+
  geom_point(data = car, aes(x = 경도, y = 위도, col = 횟수), size = .5, alpha = .5)
```

- step 4. 시간별 분석
```{r}
# mdt 문자로 변환
car$mdt <- as.character(car$mdt)

# m : month
m <- NULL
for (i in 1:NROW(car)){
  m <- c(m,substr(car$mdt[i],1,nchar(car$mdt[i])-6))
}
car$m <-factor(m,c("1","2","3","4","5","6","7","8","9","10","11","12"))
```

```{r, fig.width=10}
# 월별 자동차 사고
ggplot(car)+
  geom_bar(aes(x=m), fill = rainbow_hcl(12), width = .5)+
  ggtitle("2017년 자동차사고 월별 현황")+
  theme(plot.title=element_text(hjust=0.5))
```

10월달에 사고가 제일 많이 일어났다는걸 알수 있다.
```{r}
death_m <- aggregate(사망자수~m, car, sum)
orderBy(~-사망자수,death_m)
```

역시나 사망자수도 10월이 제일 많았다.(삼가 고인의 명복을 빕니다.)
그럼 왜 하필 10월일까? 곰곰이 생각을 해보면 10월은 계절로 치면 가을에 속하고 이때
수학여행, 등산여행, 단풍구경 등 단체관광이 증가하는 시기이다. 그래서 사고발생시 대형사고로
이어지기 쉽기 때문이다.

- step 5. 시간-장소 분석
```{r, fig.width=10}
m <- table(car$m, car$발생지시도)
m <- as.data.frame(m)
ggplot(m)+
  geom_point(aes(x=Var1,y=Freq), 
             col=ifelse(m$Freq >= 80, "red",  # 80이상이면 빨간
                        ifelse(m$Freq >= 60,"brown",  # 60이상이면 갈색
                               ifelse(m$Freq >= 40,"orange","darkgreen"))))+  # 40이상이면 오렌지
  facet_wrap(~Var2)+
  labs(x="month",y="accident_freq")
```


### 4. 머신러닝
- 사상자수 중상자수를 예측하는 모델을 만들어 보자.
- 자동차 사고에서 가장 중요한 것은 중상자수를 예측하는 것이다.

[1] 데이터 수집
```{r}
carML <- car[c("m","주야","요일","발생지시도","사고유형_대분류","횟수","중상자수")]
carML$주야 <- as.factor(carML$주야)
carML$요일 <- as.factor(carML$요일)
carML$발생지시도 <- as.factor(carML$발생지시도)
carML$사고유형_대분류 <- as.factor(carML$사고유형_대분류)
str(carML)
```

[2] 데이터 탐구
```{r}
summary(carML)
attach(carML)
```


```{r}
pairs(carML)
```


```{r}
#install.packages("psych")
library(psych)
```

```{r}
pairs.panels(carML)
```
위의 결과를 통해서 중상자수 발생에 선형적인 연관관계를 찾기 힘들다는 것을 알 수 있다.
그래서 딥러닝으로 해결해보려 한다.

